臺灣桃園地方法院刑事判決　　　　　　110年度原交訴字第3號
公　訴　人　臺灣桃園地方檢察署檢察官
被　　　告　陳永祥


選任辯護人　謝政義律師（法扶律師）
上列被告因過失致死案件，經檢察官提起公訴（108 年度偵字第
00000 號），被告於本院準備程序中，就被訴事實為有罪之陳述
，經本院告知簡式審判程序意旨，並聽取當事人之意見後，本院
合議庭裁定由受命法官獨任依簡式審判程序審理，判決如下：
    主  文
陳永祥犯過失致人於死罪，處有期徒刑陸月，如易科罰金，以新
臺幣壹仟元折算壹日。緩刑貳年。
    事  實
一、陳永祥（涉嫌肇事逃逸罪部分，另經檢察官為不起訴處分）
    於民國108 年9 月11日下午3 時4 分許，駕駛車牌號碼000
    -00 號營業半聯結車（下稱營業半聯結車），沿桃園市蘆竹
    區南山路3 段由外社往南崁方向行駛，行經桃園市○○區○
    ○路0 段000 號對面道路，隨前方車輛停等紅燈後起步直行
    時，本應注意車前狀況，隨時採取必要之安全措施，且依當
    時天候晴、有日間自然光線、柏油路面乾燥無缺陷、道路無
    障礙物、視距良好等一切情況，並無任何不能注意之情形，
    竟疏未注意停等紅燈起步前，應利用照地鏡確認車頭前方有
    無人車，而貿然直行，適王蔡滿騎乘車牌號碼000-000 號普
    通輕型機車在陳永祥所駕駛車輛右前方，起步後往左偏繞而
    未與陳永祥之營業半聯結車保持適當間隔距離，陳永祥之營
    業半聯結車自後方撞擊王蔡滿之機車，致王蔡滿當場人車倒
    地、捲入車底，並受有胸部鈍挫傷、肋骨骨折、左右小腿骨
    折及創傷性氣胸併消化道出血等傷害，經送醫急救，仍於
    108 年10月14日晚間11時37分許不治死亡。
二、案經王元坤即王蔡滿之子、王淑萍即王蔡滿之媳訴由桃園市
    政府警察局蘆竹分局報告桃園地方檢察署檢察官偵查起訴。
    理  由
一、上揭犯罪事實，業據被告於本院準備程序及審理時坦承不諱
    （詳見本院卷一第32頁、本院卷二第34、44、53頁），並有
    桃園市政府警察局蘆竹分局道路交通事故現場圖、道路交通
    事故調查表㈠㈡、現場及被告駕駛之營業半聯結車監視器影
    像光碟各1 份、監視器影像截圖3 張及現場暨車損照片11張
    、臺灣桃園地方檢察署檢察官就監視器影像之勘驗筆錄、現
    場勘驗筆錄及現場照片16張等在卷可考（偵字卷第37頁、第
    39至41頁、第63至68頁、第99至110 頁、第135 至173 頁、
    第175 至189 頁、第195 至229 頁）。又被害人王蔡滿因上
    開交通事故，受有胸部鈍挫傷、肋骨骨折、左右小腿骨折及
    創傷性氣胸併消化道出血等傷害，經送醫急救，仍於108 年
    10月14日23時37分許不治死亡等情，業經臺灣桃園地方檢察
    署檢察官督同檢驗員相驗屬實，並有長庚醫療財團法人林口
    長庚紀念診斷證明書、相驗筆錄、臺灣桃園地方檢察署相驗
    屍體證明書、臺灣桃園地方檢察署檢驗報告書及相驗照片等
    件附卷為憑（詳見相字卷第35、75、81頁、第85至88頁、第
    89至99頁）。足認被告之任意性自白與事實相符，應依法論
    罪科刑。
二、論罪科刑：
  ㈠核被告所為，係犯刑法第276條之過失致死罪。
  ㈡爰審酌被告駕車未注意車前狀況，隨時採取必要之安全措施
    ，致釀本件車禍之過失情節，且造成被害人死亡結果，對於
    被害人家屬造成之傷痛，永遠無法回復，惟衡以被告犯後坦
    承罪行，又刑法第57條第10款規定「犯罪後之態度」為科刑
    輕重應審酌事項之一，其就被告犯罪後悔悟之程度而言，包
    括被告行為後，有無與被害人和解、賠償損害或獲得原諒，
    此並包括和解之努力在內。基於「修復式司法」理念，國家
    有責權衡被告接受國家刑罰權執行之法益與確保被害人損害
    彌補之法益，使二者在法理上力求衡平，從而被告積極填補
    損害之作為當然得列為有利之科刑因素（最高法院104 年度
    台上字第3699號、106 年度台上字第936 號、107 年度台上
    字第3838號判決及107 年度台上字第585 號判決意旨參照）
    。是倘犯罪人已真摯地道歉或積極地給付損害賠償，甚已藉
    此邀獲被害人之宥恕，因犯罪所造成之社會動盪已有平息，
    以刑罰事後確認規範效力之必要性理應隨之降低，承此，本
    案被告已與被害人之法定繼承人即被害人之兒、女達成調解
    ，並約定給付賠償金共計新臺幣236 萬元（已由強制險給付
    206 萬元，尚餘30萬元），此據被告及告訴人王元坤、王淑
    萍於本院供述在案（見院卷二第44頁），並有本院調解筆錄
    在卷可參（見本院卷二第39、40頁），可認被告已藉由深切
    之反省邀得被害人家屬之原諒，犯罪所造成之社會動盪稍有
    平息，是本案自得參酌修復式司法之觀點，相應從輕量刑；
    併兼衡被告於警詢時自陳國小畢業之智識程度、職業司機、
    家庭經濟狀況小康（見偵字卷第13頁）等一切情狀，在行為
    責任之限度內，考量刑罰目的、犯後悔悟與否等一切量刑因
    子，量處如主文所示之刑，並諭知如易科罰金之折算標準。
三、緩刑之宣告：
    按受2 年以下有期徒刑、拘役或罰金之宣告，而有下列情形
    之一，認以暫不執行為適當者，得宣告2 年以上5 年以下之
    緩刑，其期間自裁判確定之日起算：一、未曾因故意犯罪受
    有期徒刑以上刑之宣告者。二、前因故意犯罪受有期徒刑以
    上刑之宣告，執行完畢或赦免後，5 年以內未曾因故意犯罪
    受有期徒刑以上刑之宣告者，刑法第74條第1 項定有明文。
    查被告前未曾因故意犯罪受有期徒刑以上刑之宣告，有臺灣
    高等法院被告前案紀錄表在卷為憑，其因一時失慮，偶罹刑
    章，犯後已知坦承犯行，且與被害人家屬達成調解，有如上
    述，態度良好，深具悔意，應認被告經此偵、審程序及科刑
    宣告後，自當知所警惕，信無再犯之虞，故上開所宣告之刑
    ，以暫不執行為適當，乃依刑法第74條第1 項第1 款之規定
    ，併均予宣告如主文所示之緩刑期間，以勵自新。
據上論斷，應依刑事訴訟法第273 條之1 第1 項、第299 條第1
項前段、第310 條之2 、第454 條（本案採判決精簡原則，僅引
述程序法條），判決如主文。
本案經檢察官洪榮甫提起公訴，檢察官范玟茵到庭執行職務。
中    華    民    國  110     年    11    月    16    日
                  刑事第十四庭    法  官      劉得為
以上正本證明與原本無異。
如不服本判決應於收受判決後20日內向本院提出上訴書狀，並應
敘述具體理由。其未敘述上訴理由者，應於上訴期間屆滿後20日
內向本院補提理由書(均須按他造當事人之人數附繕本)「切勿逕
送上級法院」。
                                  書記官      林思妤
中    華    民    國   110    年    11    月    16    日
所犯法條：刑法第276 條
中華民國刑法第276條
因過失致人於死者，處 5 年以下有期徒刑、拘役或 50 萬元以
下罰金。